臺灣臺北地方法院刑事判決　　　　　 100年度交簡上字第93號
公　訴　人　臺灣臺北地方法院檢察署檢察官
上　訴　人
即　被　告　李弘仁
輔　佐　人
即被告之母　林貴玉
上列上訴人即被告因公共危險案件，不服本院民國100年4月15
日所為100年度店交簡字第127號第一審刑事簡易判決（聲請簡易
判決處刑書案號：100年度偵字第4168號），提起上訴，本院合
議庭判決如下：
    主  文
上訴駁回。
李弘仁緩刑貳年。
    事  實
一、李弘仁明知服用酒類足以造成不能安全駕駛動力交通工具之
    危險，其於民國100年1月8日飲用酒類後，已足以影響其安
    全駕駛之狀態，竟仍於同日13時50分許，貿然騎乘車牌號碼
    F7W-132號之重型機車，自其位於新北市○○區○○街61巷3
    號6樓之住處騎往新北市○○路○段方向遛狗，於同日14時5
    分許，行至新北市○○區○○路2段與埔新街路口時，經警
    當場查獲，並測得呼氣酒精濃度為每公升1.35毫克。
二、案經新北市政府警察局新店分局報請臺灣臺北地方法院檢察
    署檢察官聲請簡易判決處刑。
    理  由
一、證據能力部分：
    按被告以外之人於審判外之言詞或書面陳述，除法律有規定
    者外，不得作為證據，刑事訴訟法第159條第1項定有明文。
    但被告以外之人於審判外之陳述，雖不符前4條之規定，而
    經當事人於審判程序同意做為證據，法院審酌該言詞陳述或
    書面陳述作成時之情況，認為適當者，亦得為證據。當事人
    、代理人或辯護人於法院調查證據時，知有刑事訴訟法第
    159條第1項不得為證據之情形，而未於言詞辯論終結前聲明
    異議者，視為有前項之同意，同法第159條之5亦規定甚明。
    經查，本院認定犯罪事實所憑之證據中，部分係屬傳聞證據
    ，惟檢察官及被告李弘仁均未於本院言詞辯論終結前聲明異
    議，本院審酌該等言詞或書面陳述作成之情況，並無非出於
    任意性或不正取供，或違法或不當情事，且客觀上亦無不可
    信之情況，堪認為適當，依刑事訴訟法第159條之5第2項規
    定，均得作為證據。
二、實體部分：
  （一）查上開犯罪事實，業據被告於本院審理時均坦承不諱，
        ，復有酒精濃度測試單、汽機車駕駛人酒後生理協調平
        衡檢測紀錄表、新北市政府警察局新店分局刑法第185
        條之3案件測試觀察紀錄表、新北市政府警察局舉發違
        反道路管理事件通知單等在卷可稽，足證被告之任意性
        自白與事實相符。又按刑法第185條之3所規定服用酒類
        ，不能安全駕駛動力交通工具而駕駛者，應負刑事責任
        ，揆其立法目的在藉抽象危險犯之犯罪構成要件，以嚇
        阻酒後駕車者對道路交通安全之危害，本不以發生實害
        為必要。而所謂不能安全駕駛之認定，並無一定之數值
        可供界定，而係由法院以一般社會通念之客觀標準，足
        生公共危險時即足。目前行政機關所採取締酒後駕車之
        參考標準，係依法務部於88年5月10日邀集司法院刑事
        廳、交通部、行政院衛生署、內政部警政署及中央警察
        大學等機關開會，所為凡呼氣酒精濃度逾每公升含0.55
        毫克時，即屬不能安全駕駛之決議。上開會議決議本身
        固僅屬檢警取締酒後駕車之參考，尚無拘束法院之效力
        ，惟以上開會議決議所採之標準，係參考美國、德國及
        日本等國家所進行之酒精濃度與精神狀態之測試實驗，
        亦即各項實驗均發現凡呼氣中酒精濃度達每公升0.55毫
        克時，就人之生理方面，已產生視覺反應遲鈍、影像不
        能集中、同時不能看清前方路況及車旁照後鏡等狀況，
        及駕駛能力已受有影響、肇事率已為一般人正常人之
        10倍之事實。而被告經警攔檢測試其呼氣中酒精濃度每
        公升高達1.34毫克，是依據上開說明，被告確有於飲用
        酒類後，已達不能安全駕駛動力交通工具而仍然駕駛之
        犯行。從而，本件事證明確，被告犯行已堪認定，應予
        以依法論科。
  （二）核被告所為係犯刑法第185條之3之服用酒類不能駕駛動
        力交通工具而駕駛之公共危險罪。原審認被告罪證明確
        ，適用刑法第185條之3、第42條第3項前段、第41條第1
        項前段之規定，並審酌被告之犯後態度、素行、犯罪之
        動機、目的、所生危害程度等一切情狀，量處被告有期
        徒刑3月，併科罰金新臺幣（下同）13萬元，有期徒刑
        如易科罰金及罰金如易服勞役均以1千元折算1日，其認
        事用法俱無違誤之處，量刑亦屬妥適，應予維持。被告
        提起本件上訴，指摘原判決不當，為無理由，應予駁回
        。
  （三）惟按刑法第74條第1項規定：「受2年以下有期徒刑、拘
        役或罰金之宣告，而有下列情形之一，認以暫不執行為
        適當者，得宣告2年以上5年以下之緩刑，其期間自裁判
        確定之日起算：一、未曾因故意犯罪受有期徒刑以上刑
        之宣告者。二、前因故意犯罪受有期徒刑以上刑之宣告
        ，執行完畢或赦免後，5年以內未曾因故意犯罪受有期
        徒刑以上刑之宣告者。」，查被告未曾因故意犯罪受有
        期徒刑以上刑之宣告之事實，此有臺灣高等法院被告前
        案紀錄表1份在卷可稽，犯後業已坦承本件犯行，顯有
        悔意，復審酌被告自97年8月11日起即因罹患器質性腦
        徵候群多次入住醫院治療，此有維新醫療社團法人臺中
        維新醫院診斷證明書在卷可稽，而被告前開犯行應屬一
        時疏忽、法治意識不足，始誤蹈法網，是應無庸以刑之
        執行達到教化其反社會行為之目的，且被告經此偵審程
        序及刑之宣告，當知所警惕，信無再犯之虞，故本院綜
        上各情，認原審所為刑之宣告，以暫不執行為適當，爰
        併予宣告緩刑如主文所示，用啟自新。
三、據上論斷，應依刑事訴訟法第455條之1第1項、第3項、第36
    8條、第364條，刑法第74條第1項第1款，判決如主文。
本案經檢察官李彥霖到庭執行職務。
中    華    民    國   100    年    6     月    28    日
                  刑事第十七庭審判長法  官  劉煌基
                                    法  官  賴淑美
                                    法  官  楊雅清
上正本證明與原本無異。
不得上訴。
                                    書記官  吳俊龍
中    華    民    國   100    年    6     月    28    日